臺灣臺中地方法院刑事判決　　　　　　　　　　　　　九十三年度易字第九八四號
　　公　訴　人　臺灣臺中地方法院檢察署檢察官
　　被　　　告　甲　○
　　　　　　　　己○○
　　　　　　　　乙○○
　　　　　　　　戊○○
右列被告因傷害案件，經檢察官聲請簡易判決處刑（九十二年度偵字第八二八三號、
第九八九二號、第一一一六三號），經本院臺中簡易庭認為不宜逕以簡易判決處刑，
簽由本院刑事庭依通常程序審理（九十三年度中簡字第七六八號），本院判決如左：
    主  文
甲○共同連續傷害人之身體，處有期徒刑貳月，如易科罰金，以參佰元折算壹日。
己○○共同傷害人之身體，處拘役伍拾日，如易科罰金，以參佰元折算壹日。
乙○○共同傷害人之身體，處有期徒刑貳月，如易科罰金，以參佰元折算壹日。
戊○○共同連續傷害人之身體，處有期徒刑參月，如易科罰金，以參佰元折算壹日。
    事  實
一、甲○及其女己○○、乙○○及戊○○等人均為位在臺中市○○區○○路二段二六
    八巷「仕康家大樓」之住戶。緣民國九十二年三月二十四日下午七時三十分許，
    在前揭二號仕康家大樓管理室內，甲○與乙○○因社區公告之事發生爭執，致甲○心生不悅，遂基於傷害他人身體之概括犯意，出手毆打乙○○並持管理室內之
    鐵椅一只擲向乙○○，致乙○○因以手抵擋該鐵椅而受有右手大拇指破皮之傷害
    ，適該時戊○○聞聲趕至管理室內，因甲○再持該鐵椅擲向戊○○，戊○○遂基
    於傷害他人身體之概括犯意，與乙○○共同前揭傷害之犯意聯絡，由戊○○以腳
    踢甲○之腹部，另乙○○則持該只鐵椅摔打甲○之右手臂，致甲○因此受有腹壁
    挫傷、右前臂挫傷等之傷害。又同年三月二十六日下午四時許，因甲○之夫廖清
    文在前揭仕康家大樓社區管理室之門口，見戊○○撕去甲○所張貼之租屋廣告而
    與戊○○發生爭執，當時在場之己○○持鐵椅一只丟擲戊○○，致戊○○心生不
    悅，遂與己○○及甲○發生拉扯，並承前揭同一傷害他人身體之概括犯意，徒手
    毆打己○○及在場之甲○，致己○○因此受有右眼皮挫傷擦傷、右顏面瘀青、口
    腔撕裂傷、嘴唇瘀腫及右拇指擦傷等傷害，另甲○則受有頭部外傷併腦震盪之傷
    害，而甲○亦承前揭傷害之概括犯意，與己○○共同基於傷害他人身體及毀損戊○○所穿襯衫之犯意聯絡，分別拉扯戊○○之雙手手臂及衣袖，並以腳踢戊○○
    之腿部，致戊○○所穿之長袖襯衫左袖遭扯斷，且因此受有左手及左大腿瘀傷等
    傷害，足以生損害於戊○○。
二、案經乙○○、甲○、戊○○分別訴由臺中市警察局第六分局報請臺灣臺中地方法
    院檢察署檢察官及己○○訴由臺灣臺中地方法院檢察署檢察官聲請簡易判決處刑
    ，經本院臺中簡易庭認為不宜逕以簡易判決處刑，簽由本院刑事庭依通常程序審
    理。
    理  由
一、訊據被告甲○、己○○、乙○○及戊○○固均就渠等曾於前揭時、地，因前揭細
    故而發生口角及肢體拉扯等情供承不諱；惟仍均矢口否認分別有何傷害、毀損等
    犯行，被告甲○辯稱：乙○○手部之傷害應係撕毀公告時自己所造成，非伊所致
    ，九十二年三月二十六日伊並無以腳踢戊○○之腿部，伊與己○○共同拉扯戊○○之手臂及衣袖僅係出於自衛云云；另被告己○○則辯稱：伊並無以腳踢戊○○
    ，且戊○○之衣袖非伊所扯斷，因戊○○毆打伊與甲○，伊始與戊○○拉扯，雖
    可能因而致戊○○受傷，然伊係出於防衛云云；而被告乙○○則辯稱：九十二年
    三月二十四日伊乃遭甲○傷害，未曾以腳及鐵椅反擊傷害甲○云云；另被告戊○○亦辯稱：伊未曾以腳踢甲○之腹部或徒手毆打甲○云云。然查：
（一）被告乙○○於警詢及偵查時陳稱：「九十二年三月二十四日下午七時二十五分
      許，我從電梯步出時，甲○即出口大罵並搶走我手上的社區公告說我憑什麼撕
      掉社區的公告，接著便開始動手毆打我的左手臂，我問他為何打我，甲○不理
      會我並不斷捶打我，隨後戊○○聽到爭吵聲就趕到管理室勸阻，甲○轉而拿起
      椅子摔打戊○○，戊○○就用腳踢開椅子，甲○又想再度拿起地面上的椅子攻
    擊我們時，我就用腳踏住椅子，不讓甲○拿，甲○奮力拿走椅子要砸我時，我
      就用雙手接住椅子，隨後管理員就向警方報案，我們就到中庭等警方來處理。
      」（詳見九十二年三月二十四日九十二年偵字第八二八三號卷警詢筆錄第九頁
      ）、「三月二十四日因甲○在公佈欄張貼社區公告，我將公告撕下，卻遭甲○
      在電梯門口埋伏等候，電梯開門我走出來時即遭甲○動手毆打，戊○○聽到吵
      鬧聲音即從辦公室出來查看，甲○即持一張椅子砸戊○○，戊○○將椅子踢開
      ，管理員報警後即由警方處理。」（詳見九十二年五月十五日九十二年偵字第
      一一一六三號卷警詢筆錄第十三頁）、「我右手拇指受傷有管理員看到，監視
      錄影帶也有照到，當時甲○站在電梯口等，我走出電梯，他一直徒手打我，我
      問他為何打我，後來戊○○從外面回來，他又拿椅子摔戊○○。」（詳見九十
      三年一月二十九日九十二年偵字第八二八三號卷偵訊筆錄第二八頁以下；九十
      二年偵字第九八九二號卷偵訊筆錄第六一頁以下；九十二年偵字第一一一六三
      號卷偵訊筆錄第二十頁以下）等情，既核與被告戊○○於警詢及偵查時陳稱：
      「九十二年三月二十四日下午七時三十分許，忽然聽到位於臺中市○○區○○
      路二段二六八巷二號管理室內傳來女人的吵鬧聲，我就從辦公室走出來了解，
      當時看到甲○用雙手捶打乙○○，又不斷咒罵，我即上前勸架，甲○就拿起管
      理室的椅子摔打我的左腿，然後我就提起我的左腳把椅子踢開，隨後甲○請管
      理員報警，我們就在中庭等警方到場處理。」（詳見九十二年三月二十四日九
      十二年偵字第八二八三號卷警詢筆錄第七頁）、「九十二年三月二十四日下午
      七時許，在逢甲仕康家社區管理室門口，因甲○在公佈欄張貼社區公告，乙○○將公告撕下，卻遭甲○在電梯門口埋伏等候，電梯開門乙○○出來時即遭甲○動手毆打，我聽到吵鬧聲音即從辦公室出來查看，甲○即持一張椅子砸我，
      我將椅子踢開，管理員報警後即由警方處理。」（詳見九十二年五月十五日九
      十二年偵字第一一一六三號卷警詢筆錄第十一頁）等語相符，復有被告乙○○
      右大拇指受傷之照片一張存卷可參，堪認被告乙○○及戊○○確曾於九十二年
      三月二十四日與被告甲○發生口角、徒手毆打及持鐵椅丟擲等情，而被告乙○○則係因遭被告甲○徒手毆打，並以手接住被告甲○向伊丟擲之鐵椅，始因此
      受有前揭傷害，甚為明確。
（二）次查，被告戊○○於警詢及偵查時既迭次指陳：「九十二年三月二十六日下午
      四時許，在臺中市○○區○○路二段二六八之八巷口即逢甲仕康家社區管理室
      門口，因廖清文、甲○及己○○等人在公告欄張貼他自家仲介房屋廣告，我是
      該社區住戶及總幹事，而依社區規定公佈欄只能供本社區住戶對於自家出租房
      屋才能張貼，仲介公司不能張貼，所以我上前勸導，他們一家人就圍毆我一個
      人，包括保全員丙○○。我的頭部外傷，左手及左大腿瘀傷，襯衫的左衣袖被
      扯斷，椅子被摔壞，有至林新醫院驗傷附驗傷單。」（詳見九十二年三月二十
      六日九十二年偵字第九八九二號卷警詢筆錄第十九頁）、「九十二年三月二十
      六日下午三時三十分許，廖清文於張貼房屋出租廣告後，就在中庭大聲叫囂，
      我聽到時即上前欲將廖清文所張貼之公告撕下，己○○見狀即持一張椅子砸我
      ，我用腳將椅子踢開，甲○、己○○、廖清文、丙○○等人即一同毆打我，致
      我頭部外傷、左手及左大腿瘀傷，並將我襯衫撕破。」（詳見九十二年五月十
      五日九十二年偵字第一一一六三號卷警詢筆錄第十一頁）、「三月二十六日是
    己○○拿椅子丟我，但沒打到，甲○及己○○一人抓我一支手臂，拉著我團團
      轉，把我袖子扯斷，丙○○抱住我，廖清文從正面徒手攻擊我。頭部可能是當
      場拉扯時受傷，左手及左大腿瘀傷是甲○他們母女拉我袖子時並同時用腳踢我
      所致。」（詳見九十三年一月二十九日九十二年偵字第八二八三號卷偵訊筆錄
      第三十頁以下；九十二年偵字第九八九二號卷偵訊筆錄第六三頁以下；九十二
      年偵字第一一一六三號卷偵訊筆錄第二十頁以下）及「三月二十六日是丙○○
      、甲○、廖清文、己○○四人打我。因廖清文等人之前在中庭貼廣告叫囂，說
      我絕子絕孫，之後甲○及己○○二人打我。己○○是抓我右邊衣袖及用腳踹我
      ，她先拿椅子砸我，但沒砸到我，我用腳踢開，她拿的椅子是廖清文拿去貼公
      告的椅子。」（詳見九十二年五月二十九日九十二年偵字第九八九二號卷偵訊
      筆錄第三八頁以下）等情在卷，復經被告乙○○於警詢、偵查及本院審理時陳
      稱：「九十二年三月二十六日下午三時三十分許，我、李致賢及戊○○等人在
      辦公室前泡茶，廖清文於張貼房屋出租廣告後就在中庭大聲叫囂，戊○○聽到
      時即上前欲將廖清文所張貼之公告撕下，己○○見狀即持一張椅子砸戊○○，
      戊○○用腳將椅子踢開，甲○、己○○、廖清文、丙○○等人一同毆打戊○○
      ，丙○○並將戊○○脖子勒住讓甲○、己○○、廖清文毆打戊○○，致戊○○
      頭部外傷、左手及左大腿瘀傷，並將戊○○襯衫撕破。」（詳見九十二年五月
      十五日九十二年偵字第一一一六三號卷警詢筆錄第十三頁）、「另三月二十六
      日當天因廖清文說撕公告的人會絕子絕孫，戊○○就很生氣，前去撕公告，並
      與甲○母女發生拉扯，後來丙○○有出來勸架，廖清文在一旁照相，我看到甲○當時是慢慢自己躺下來。」（詳見九十三年一月二十九日九十二年偵字第八
      二八三號卷偵訊筆錄第二八頁以下；九十二年偵字第九八九二號卷偵訊筆錄第
      六一頁以下；九十二年偵字第一一一六三號卷偵訊筆錄第二十頁以下）及「剛
      開始的時候是因為廖清文走過來說誰撕我的公告就絕子絕孫，戊○○就很生氣
      ，廖清文走回去，走回去後戊○○跟著走過去，己○○就拿椅子摔戊○○，沒
      有摔到，戊○○就把椅子踢開，然後己○○、甲○一人一邊抓著戊○○的衣袖
      ，丙○○從管理室出來，丙○○手繞過去勒住戊○○的脖子，他們就在那邊打
      轉，轉了好幾圈，轉的過程我就看到甲○、己○○用另一隻手及腳打戊○○，
      廖清文站在旁邊拿了相機拍照。事後發現戊○○左手臂衣服之衣袖整個被扯斷
      了。事發時應該是己○○抓戊○○右邊，甲○抓左邊。」等情、證人即當時在
      場之李致賢於警詢及偵查時證稱：「九十二年三月二十六日十五時三十分許，
      我與乙○○、戊○○在辦公室前泡茶，廖清文於張貼房屋出租廣告後就在中庭
      大聲叫囂，戊○○聽到時即上前欲將廖清文所張貼之公告撕下，己○○見狀即
      持一張椅子砸戊○○，戊○○用腳將椅子踢開，甲○、己○○、廖清文等人即
      一同毆打戊○○，丙○○並將戊○○脖子勒住讓甲○、己○○、廖清文毆打戊○○，致戊○○頭部外傷，左手及左大腿瘀傷，並將戊○○襯衫撕破，我是上
      前將丙○○拉開勸架。」（詳見九十二年五月十五日九十二年偵字第一一一六
      三號卷警詢筆錄第十五頁）、「二十六日因廖清文去貼出租房屋公告，他就過
      來說，我又來貼了，誰有膽再撕，指著我說誰再撕就絕子絕孫，戊○○就走過
      去撕，己○○就拿管理室旁邊的椅子砸他，有無砸到我不知道，之後他們就打
      成一片。是砸在公佈欄的前面，用黑色有椅背的鐵椅。我不知有無砸到，丙○○有去拉開，另外三個都有打。」（詳見九十二年五月二十九日九十二年偵字
      第九八九二號卷偵訊筆錄第三六頁以下）等語，以及證人即當時在場之管守宏
      於警詢中證稱：「二十六日當日我出管理室才看到戊○○、甲○、己○○三人
      互相在拉扯，但沒看到誰打誰。」（詳見九十二年四月十一日九十二年偵字第
      九八九二號卷警詢筆錄第二十頁）等情在卷，復有被告戊○○所提出之林新醫
      院診斷證明書、現場照片、被告戊○○遭扯斷衣袖之襯衫一件等存卷可佐，再
      參諸被告己○○於偵查時曾自承：「三月二十六日我父親說誰敢再撕公告，不
      放過他，戊○○便趨前來與甲○拉扯，管理員丙○○也有勸架，我有護著我媽
      離開，戊○○就打我，且將我媽推倒在地上，我有與戊○○拉扯，可能導致他
      受傷。」（詳見九十三年一月二十九日九十二年偵字第八二八三號卷偵訊筆錄
      第三一頁以下；九十二年偵字第九八九二號卷偵訊筆錄第六十四頁以下；九十
      二年偵字第一一一六三號卷偵訊筆錄第二三頁以下）及「我父親廖清文去貼公
      告，戊○○就走過來打我，之後甲○過來，他就打我母親使我母親受傷，我有
      把椅子推開，不是摔椅子，他就踹椅子，走過來打我，之後又去打甲○，我就
      過去把戊○○拉開。」（詳見九十二年五月二十九日九十二年偵字第九八九二
      號卷偵訊筆錄第三九頁以下）等情，另被告甲○於本院審理時亦自承：「二十
      六日是戊○○先打我女兒，我過去阻擋，戊○○從我太陽穴打下去，我才腦震
      盪住院，我有拉他的手，襯衫是我在拉他的手臂時破掉，我是叫他不要打我女
      兒，我承認我有拉斷戊○○衣袖，但我是為了制止他打我女兒，有造成戊○○
      左手瘀傷我承認。」等情，可見九十二年三月二十六日當天，管理員丙○○僅
      係在場勸架，廖清文則在一旁拍照，現場僅係被告甲○、己○○共同與戊○○
      發生口角爭執、肢體拉扯及毆打之情事，而被告己○○乃因被告戊○○撕毀公
      告即持鐵椅丟向被告戊○○，被告戊○○亦因此出手毆打被告己○○，被告甲○與己○○遂與被告戊○○發生前揭肢體拉扯，共同導致被告戊○○受傷及襯
      衫衣袖破損，允無疑義。
（三）另者，被告乙○○及戊○○固均辯稱九十二年三月二十四日當日未曾共同傷害
      被告甲○云云；然而，被告甲○於警詢及偵查中既數度指陳：「九十二年三月
      二十四日在仕康家大樓管理室內，因乙○○撕大樓公告單，我叫他單子還我，
      他就將單子捏成一團往我臉上丟過來，我就與他爭吵，他就恐嚇要打我，我因
      怕他打我，我就拿椅子擋住腹部，然後戊○○事後進來用腳踢我，當時我將椅
      子擋住腹部，致使我腹壁挫傷，之後椅子掉在地上，乙○○用腳踩在椅子上，
      而我要彎下拿椅子時，乙○○將我翻到之後，用椅子打我手臂，致使我右前臂
      挫傷。」（詳見九十二年三月二十四日九十二年偵字第八二八三號卷警詢筆錄
      第十一頁）、「三月二十四日我張貼在公佈欄之管理委員會公告遭戊○○、李
      致賢、乙○○等人恣意撕毀，我因上前勸導阻止，即遭戊○○、李致賢、乙○○等人動手圍毆，致我腹壁挫傷、右前臂挫傷。」（詳見九十二年五月十五日
      九十二年偵字第一一一六三號卷警詢筆錄第九頁）、「二十四日乙○○用椅子
      摔我，我右前臂受傷，戊○○用腳踢我腹部。」（詳見九十三年一月二十九日
      九十二年偵字第八二八三號卷偵訊筆錄第二八頁以下；九十二年偵字第九八九
      二號卷偵訊筆錄第六五頁以下；九十二年偵字第一一一六三號卷偵訊筆錄第二
      十頁以下）等情在卷，復有澄清綜合醫院診斷證明書及錄影帶之翻攝照片存卷
      可證，而被告乙○○及戊○○對於當日確曾與被告甲○發生爭執，又被告甲○
      受有前揭傷害等情亦不爭執，足見九十二年三月二十四日被告甲○與被告戊○○及乙○○發生口角爭執後，確即受有前揭傷害無疑。再者，被告戊○○既自
      承被告甲○持鐵椅向伊丟擲後，伊曾以腳將鐵椅踢開等情在卷，且被告乙○○
      亦供陳伊曾以手接住被告甲○所丟擲之鐵椅，其後隨即等候員警到來等語詳實
      ，則以被告甲○當日乃與乙○○及戊○○發生激烈肢體爭執之情節為觀，當被
      告甲○持鐵椅向被告戊○○及乙○○丟擲時，被告戊○○及乙○○既已有所抵
      抗，事後豈有逕行予以阻擋隨即等候員警到場處理，而未以腳踢被告甲○之腹
      部及轉而將鐵椅擲向被告甲○之可能，從而，堪認被告甲○指陳伊所受前揭傷
      害，確係被告戊○○及乙○○前揭行為所致等語，洵屬有據。
（四）另查，觀諸被告甲○於警詢及偵查時陳稱：「九十二年三月二十六日當天我們
      是在社區公告欄張貼房屋出租廣告，戊○○欲將我張貼廣告撕下，我不讓他撕
      下，戊○○即動手打我並將我推倒，導致我腦震盪，在榮總醫院住院五天，我
      女兒己○○見我遭戊○○毆打，上前制止亦遭戊○○毆打，致有眼皮挫傷、右
      顏面瘀青、口腔撕裂傷、嘴唇瘀腫及右拇指擦傷。」（詳見九十二年四月七日
      九十二年偵字第九八九二號卷警詢筆錄第十二頁）、「另於九十二年三月二十
      六日十五時三十分許，在同地點我將社區公告張貼在公佈欄上，戊○○及李致
      賢又刻意阻撓並將公告撕毀，經我斥喝制止，戊○○及李致賢又聯手毆打我，
      經社區守衛人員制止仍不停手，致我頭部外傷併腦震盪，我女兒己○○見我遭
      毆打出面制止，亦遭戊○○、李致賢毆打，致其右眼挫傷、擦傷、右顏面淤青
      ，口腔撕裂傷、嘴唇瘀腫、右拇指擦傷。」（詳見九十二年五月十五日九十二
      年偵字第一一一六三號卷警詢筆錄第九頁）、「（問：三月二十六日當天情形
      如何？）我要去貼公告，我先生說誰敢再撕公告就不放過他，戊○○便又前來
      撕公告，與我發生衝突，他一拳將我打倒在地上，並毆打我女兒，打破他的眼
      鏡，我們有拉扯。」（詳見九十三年一月二十九日九十二年偵字第八二八三號
      卷偵訊筆錄第二八頁以下；九十二年偵字第九八九二號卷偵訊筆錄第六五頁以
      下；九十二年偵字第一一一六三號卷偵訊筆錄第二十頁以下），核與證人即被
      告甲○之夫廖清文於警詢及偵查時陳稱：「二十六日當天我們是在社區公告欄
      張貼房屋出租廣告，戊○○欲將我太太甲○張貼房屋出租廣告撕下，甲○不讓
      他撕下，戊○○即動手打甲○並將甲○推倒，導致甲○腦震盪，在榮總醫院住
      院五天，我女兒己○○見甲○遭戊○○毆打，上前制止亦遭戊○○毆打，致有
      眼皮挫傷、右顏面瘀青、口腔撕裂傷、嘴唇瘀腫、右拇指擦傷。」（詳見九十
      二年四月七日九十二年偵字第九八九二號卷警詢筆錄第十四頁）、「三月二十
      六日當天戊○○有打甲○及己○○。甲○及己○○只有拉扯沒有反擊。」（詳
      見九十三年一月二十九日九十二年偵字第八二八三號卷偵訊筆錄第三一頁以下
      ；九十二年偵字第九八九二號卷偵訊筆錄第六四頁以下；九十二年偵字第一一
      一六三號卷偵訊筆錄第二三頁以下）等情及被告己○○於警詢及偵查時所陳情
      節相符，又證人即前揭大樓之管理員丙○○於警詢、偵查及本院審理時亦證稱
      ：「二十六日當天是甲○、廖清文、己○○等人在公告欄張貼仲介房屋廣告，
      戊○○見狀將廣告撕下，廖清文即說我再貼你再撕看看，戊○○回答說我會再
撕，接下來甲○又將廣告貼上公告欄，這時我進入管理室要拿照相機，出來時
      已見到戊○○與甲○、己○○三人在互毆，廖清文站在一旁未參與，我即先請
      同事管守宏打電話報警，並上前勸架將雙方拉開。」（詳見九十二年四月十一
      日九十二年偵字第九八九二號卷警詢筆錄第十八頁）、「他們彼此互毆，他們
      三人都有動手腳。戊○○應該沒有受傷，他好像沒被打到。三月二十六日當天
      我在場，我從管理室出來就看到戊○○、甲○、己○○在拉扯，我忙著勸架，
      只知道廖清文在旁邊不知道在做什麼。廖清文本來就站在外面。」（詳見九十
      三年一月二十九日九十二年偵字第八二八三號卷偵訊筆錄第二九頁以下；九十
      二年偵字第九八九二號卷偵訊筆錄第六二頁以下；九十二年偵字第一一一六三
      號卷偵訊筆錄第二一頁以下）、「因廖清文貼房屋出租公告在大樓的公佈欄，
      甲○等三人和戊○○發生口角，公佈欄沒有攝影機，我就跑到管理員室拿照相
      機，之後回到現場時甲○、己○○和戊○○就打起來了，廖清文站在旁邊照相
      。廖清文有拿椅子在貼公告，出來後我就看到椅子倒在公佈欄的下方。」（詳
      見九十二年五月二十九日九十二年偵字第九八九二號卷偵訊筆錄第三九頁以下
      ）及「從頭到尾都是拉扯。鐵椅應該是被踢倒的，當時三個人都在那邊拉扯，
      情況很混亂，我沒有看到是誰踢的。因為拉扯有使椅子離開位置，因為本來椅
      子有點靠在桌子上，因為拉扯所以有所移動，但不知道是誰拉椅子。他們三人
      以手拉扯，三個人都有，身體有推來推去。（被告甲○問：當天戊○○用腳踢
      我的肚子，椅子是否有掉下去？）應該是戊○○的腳踢到椅子。（被告甲○問
      ：是否踢到椅子，椅子才碰到我的肚子？）椅子有沒有碰到妳的肚子我不清楚
      ，戊○○有用腳踢到椅子。」等情在卷，復經被告乙○○於本院審理時證稱：
      「（問：當天己○○、甲○身體有無受傷？）不曉得，我有看到後來甲○躺在
      那邊等救護車，她是先蹲下去再躺下去。甲○、己○○及戊○○拉扯很用力，
      在掙脫過程中，我就看到甲○蹲下去又躺下。」等情及證人丁○於本院審理時
      證稱：「我在大樓旁邊賣水果，聽到救護車聲音，我進去看，看到救護車在抬
      甲○上救護車。」等語詳實，並有被告甲○所提之行政院國軍退除役官兵輔導
      委員會臺中榮民總醫院診斷證明書、被告己○○所提之澄清綜合醫院診斷證明
    書及現場照片七張在卷可參，自堪認九十二年三月二十六日被告戊○○確有出
      手毆打被告甲○及己○○之情事。綜上，被告四人前揭所辯，均屬矯飾卸責之
      詞，無可憑採。本案事證明確，被告四人之犯行，均堪予認定。
二、核被告甲○、己○○、乙○○及戊○○等人所為，均係犯刑法第二百七十七條第
    一項之傷害罪。被告甲○、己○○另均犯刑法第三百五十四條之毀損罪。被告戊○○、乙○○就九十二年三月二十四日所為之傷害犯行，被告甲○、己○○就九
    十二年三月二十六日所為之傷害及毀損犯行，分別具有犯意聯絡及行為分擔，各
    均為共同正犯。被告甲○、戊○○二人各別所為前後二次之傷害犯行，均時間緊
    接，所犯構成要件復相同，顯均係基於概括犯意反覆為之，均為連續犯，均應依
    刑法第五十六條規定以一罪論，並均加重其刑。被告甲○、己○○所犯上開二罪
    間，有方法、結果之牽連關係，為牽連犯，均應依刑法第五十五條規定從一重之
    傷害罪處斷。爰分別審酌被告四人犯罪之動機、智識程度、手段，又分別傷害他
    人身體所致之傷勢輕重，及犯罪後被告甲○及己○○尚坦認部分事實，另被告乙○○及戊○○則均狡飾犯行之犯罪後態度等一切情狀，各量處如主文所示之刑，
    並審酌渠等身體、教育、職業及家庭等關係，均依法諭知易科罰金之折算標準，
    以示懲儆。
據上論斷，應依刑事訴訟法第四百五十二條、第二百九十九條第一項前段，刑法第二
十八條、第五十六條、第二百七十七條第一項、第三百五十四條、第五十五條、第四
十一條第一項前段，罰金罰鍰提高標準條例第一條前段、第二條，判決如主文。
中      華      民      國      九十三      年    十    月    二十七    日
                                臺灣臺中地方法院刑事第一庭
                                  審判長法  官  張  智  雄
                                        法  官  柯  崑  輝
                                        法  官  許  惠  瑜
右正本證明與原本無異。
如不服本判決，應於送達後十日內向本院提出上訴狀（須附繕本），上訴於臺灣高等
法院臺中分院。
                                        書記官
中      華      民      國      九十三      年    十    月    二十七    日
附錄本案論罪科刑法條：
刑法第二百七十七條第一項
傷害人之身體健康者，處三年以下有期徒刑、拘役或一千元以下罰金。
刑法第三百五十四條
毀棄、損壞前二條以外之他人之物，或致令不堪用，足以生損害公眾或他人者，處二
年以下有期徒刑、拘役或五百元以下罰金。
